臺灣嘉義地方法院刑事判決　　　　　　94年度交簡上字第52號
上　訴　人
即　被　告　甲○○
　　　　　　　　　　　號
上列上訴人因過失傷害案件，不服中華民國94年6月30日本院嘉
義簡易庭94年度嘉交簡字第432號第一審判決 (聲請簡易判決處
刑案號：94年度偵字第2903號)，提起上訴，本院管轄之第二審
合議庭判決如下：
    主  文
上訴駁回。
甲○○緩刑貳年。
    事  實
一、甲○○於民國九十三年十月十六日十七時十五分許，駕駛車
    牌號碼1577- JB號自小客車，沿嘉義市○○○村道路由北向
    南方向行駛，途經與大雅路一段交會之交岔路口，時值綠色
    行向燈光號誌欲左轉駛入大雅路一段時，適乙○○自停放在
    上開路口東側大雅路旁之公共汽車下車後欲由南往北方向徒
    步穿越大雅路，甲○○原應注意汽車行駛時，駕駛人應注意
    車前狀況，隨時採取必要之安全措施，而依當時天候晴、路
    面乾燥無缺陷、無障礙物視距良好，均無不能注意之情事，
    竟疏未注意，在上開交岔路口貿然以約三十公里之時速左轉
    駛入大雅路一段，不慎撞及沿行人穿越道旁徒步穿越大雅路
    之乙○○，致乙○○受有骨盆骨折、後腹腔、腹內出血、膀
    胱破裂、血尿、骨盆膿瘍及腦震盪等傷害。甲○○於肇事後
    ，在到場警員劉志順據報到場處理知悉其為肇事人前，主動
    告知其為肇事人，並接受裁判。
二、案經乙○○訴由台灣嘉義地方法院檢察署檢察官聲請簡易判
    決處刑。
    理  由
一、上揭事實業據上訴人甲○○坦承不諱，復據告訴人乙○○指
    述明確，且有道路交通事故現場圖、道路交通事故調查報告
    表、財團法人天主教聖馬爾定醫院及林裕益婦產科醫院出具
    之診斷證明書各一紙及照片七幀附卷可稽。又按汽車行駛時
    ，駕駛人應注意車前狀況，並隨時採取必要之安全措施，道
    路交通安全規則第九十四條第三項定有明文。本案上訴人駕
    車原應注意前開規定，且依當時狀況，並無不能注意情形，
    竟疏未注意前方動態，因而肇事致告訴人受如上述之傷，已
    如上述，足見告訴人之受傷與上訴人之過失行為間具有相當
    因果關係，事證明確，上訴人之過失傷害犯行堪予認定。
二、核上訴人所為，係犯刑法第二百八十四條第一項前段之過失
    傷害罪。又上訴人於犯罪未發覺前主動向警方自首之事實，
    有嘉義市○○○道路交通事故肇事人自首情形紀錄表在卷可
    證，應依自首之規定減輕其刑。原審審酌被告犯罪之情狀及
    其品性、生活狀況、智識程度、犯罪所生之損害、犯罪後態
    度暨其他一切情狀，引用刑事訴訟法第四百四十九第一項前
    段、第四百五十四條第二項、刑法第二百八十四條第一項前
    段、第四十一條第一項前段、第六十二條前段，罰金罰鍰提
    高標準條例第一條前段、第二條之規定，逕以簡易判決量處
    被告有期徒刑四月，如易科罰金，以三百元折算一日，核原
    審認事用法，均無違誤，量刑亦稱允當，且原審已援引刑法
    第六十二條前段依自首之規定減輕其刑。被告上訴意旨指摘
    原簡易判決未適用自首規定減輕其刑，為無理由，應予駁回
    。另查：被告前未曾受有期徒刑以上刑之宣告，此有台灣高
    等法院被告前案紀錄表、臺灣嘉義地方法院檢察署刑案資料
    查註紀錄表各乙紙在卷可稽，被告因一時疏忽，偶罹刑典，
    事後已坦承犯行，深具悔意，且與告訴人達成和解，有調解
    筆錄、撤回起訴狀影本在卷可按，被告經此刑之宣告後，應
    知警惕而無再犯之虞，本院因認暫不執行其刑為當，併予宣
    告緩刑二年，用啟自新。
據上論斷，應依刑事訴訟法第四百五十五條之一第一項、第三項
、第三百六十八條，刑法第七十四條第一款判決如主文。
本案經檢察官廖素琪到庭執行職務。
中　　華　　民　　國　　94　　年　　8 　　月　　29　　日
                  交通法庭 審判長法官　 沈福財
                               法  官   卓春慧
                               法  官   陳端宜
中　　華　　民　　國　　94　　年　　8 　　月　　29　　日
                               書記官　 賴琪玲
附錄法條：
刑法第二百八十四條第一項
因過失傷害人者，處六月以下有期徒刑、拘役或五百元以下罰金
，致重傷者，處一年以下有期徒刑、拘役或五百元以下罰金。
